臺灣臺中地方法院刑事判決　　　　　　　　　　　　九十三年度訴字第一二五四號
　　公　訴　人　臺灣臺中地方法院檢察署檢察官
　　被　　　告　甲○○
右列被告因毒品危害防制條例案件，經檢察官聲請簡易判決處刑（聲請案號：九十三
年度毒偵字第五三三號、第七八八號及第一五三九號），本院臺中簡易庭認不宜適用
簡易程序，簽由本院刑事庭改依通常程序審理，被告於準備程序中就被訴事實為有罪
之陳述，受命法官於聽取當事人之意見後，本院合議庭裁定改由受命法官獨任以簡式
審判程序審理，判決如左：
    主  文
甲○○連續施用第一級毒品，處有期徒刑壹年。扣案含有海洛因之殘渣袋參拾貳個，
均沒收銷燬之，扣案之注射針筒陸支沒收。
    事  實
一、甲○○前於民國八十八年間因施用毒品案件，經依本院裁定送入勒戒處所觀察勒
    戒，經考核認有繼續施用毒品之傾向後，再依本院裁定送入戒治所施以強制戒治
    ，並於八十八年十月二十七日停止戒治出所。嗣於八十九年間，復因施用毒品案
    件，經依本院裁定送入勒戒處所觀察勒戒，經考核認有繼續施用毒品之傾向後，
    再依本院裁定送入臺灣臺中戒治所施以強制戒治，嗣經本院裁定停止戒治，所餘
    期間付保護管束確定，於九十年八月二十八日釋放，並於九十一年二月十八日保
    護管束期滿執行完畢，經臺灣臺中地方法院檢察署檢察官於九十一年三月十二日
    以九十一年度戒毒偵字第九二號為不起訴處分確定。詎猶不知悔改，復基於概括
    之犯意，自九十二年十一月十五日起，至九十三年十一月二十二日上午五時二十
    分許止，先後在臺中市○○路○段六六號四樓之十一、臺中市○○路二一九號附
    近某公園內、臺中縣梧棲鎮○○路六九號「湯姆電子遊藝場」廁所內及臺中市○
    ○路○段五○號二樓之七內等處，以將第一級毒品海洛因加水稀釋後，再以其所
    有之注射針筒注射於身體血管之方式，連續施用第一級毒品海洛因多次。嗣並後
    先後（一）於九十三年二月十日十三時許，在臺中市○○路○段六六號四樓之十
    一為警查獲，扣得其所有供己施用第一級毒品所用之注射針筒四支。（二）於九
    十三年二月二十四日十四時許，在臺中市○○路二一九號前為警查獲。（三）於
    九十三年五月三日二十一時十分許，在臺中縣梧棲鎮○○路六九號「湯姆電子遊
    藝場」廁所內為警查獲，並扣得其所有供己施用第一級毒品所用之注射針筒二支
    及含有第一級毒品海洛因之殘渣袋三十二個。（四）於九十三年十一月二十二日
    二十三時四十分許，在臺中市○○路○段五十號前為警查獲，而查悉上情。
二、案經臺中市警察局第二分局、臺中縣警察局清水分局報告臺灣臺中地方法院檢察
    署檢察官偵查後聲請以簡易判決處刑，本院臺中簡易庭認不宜以簡易判決處刑，
    簽移本院刑事庭改依通常程序審理。
    理  由
一、訊據被告甲○○對於右揭事實坦承不諱，核與證人何阿霞、朱重嘉、吳坤隆於警
    詢中證述情節相符，且被告右揭時地先後為警查獲後，經警採集其尿液分別送請
    中山醫學大學附設醫院藥物濫用檢測中心及詮昕科技股份有限公司檢驗結果，嗎
    啡類確均呈陽性反應，有中山醫學大學附設醫院藥物濫用檢測中心出具之尿液檢
    驗報告書一張及詮昕科技股份有限公司出具之尿液檢驗報告書三張在卷可按，復
    有卷附之現場圖、照片等件及扣案之注射針筒計六支、含有第一級毒品海洛因之
    殘渣袋三十二個可資佐證，足認被告之自白確與事實相符，堪可採信。又被告前
    於八十八年間因施用毒品案件，先後依本院裁定送入勒戒處所觀察勒戒及送強制
    戒治，於八十八年十月二十七日停止戒治出所。嗣於八十九年間，復因施用毒品
    案件，經依本院裁定送入勒戒處所觀察勒戒，經考核認有繼續施用毒品之傾向後
    ，再依本院裁定送入臺灣臺中戒治所施以強制戒治，嗣經本院裁定停止戒治，所
    餘期間付保護管束確定，於九十年八月二十八日釋放，並於九十一年二月十八日
    保護管束期滿執行完畢，經臺灣臺中地方法院檢察官檢察官於九十一年三月十二
    日以九十一年度戒毒偵字第九二號為不起訴處分確定，有臺灣高等法院被告全國
    前案紀錄表、臺灣臺中地方法院檢察署刑案資料查註紀錄表及臺灣臺中地方法院
    檢察署檢察官九十一年度戒毒偵字第九二號不起訴處分各一份在卷可憑。綜上所
    述，本案事證明確，被告犯行洵堪認定。
二、核被告甲○○所為，係犯毒品危害防制條例第十條第一項之施用第一級毒品罪。
    被告施用第一級毒品海洛因前後，持有第一級毒品海洛因之低度行為，應為其施
    用之高度行為所吸收，不另論罪。又被告右揭先後多次施用第一級毒品海洛因之
    行為，時間緊接，觸犯構成要件相同之罪名，顯係基於概括之犯意反覆為之，為
    連續犯，應依刑法第五十六條規定以一罪論，並加重其刑。再檢察官雖僅起訴被
    告自九十二年十一月十五日起至九十三年一月三日止之施用第一級毒品海洛因犯
    行，惟被告上述經本院判決有罪之其餘施用第一級毒品海洛因部分，既與經檢察
    官起訴部分具有連續犯之裁判上一罪關係，而為起訴效力所及，本院自應併予審
    理，附此敘明。爰審酌被告除施用毒品行為外，並無其他犯罪前科，有臺灣高等
    法院被告全國前案紀錄表及臺灣臺中地方法院檢察署刑案資料查註紀錄表各一份
    在卷可參、其已曾因施用毒品案件接受觀察勒戒及強制戒治處分，竟再為本案犯
    行，且屢次為警查獲後，均不知警惕，猶施用毒品不輟，惡性非輕，惟念及其吸
    毒係戕害自己身心之行為及其於犯罪後坦承犯行，態度尚可等一切情狀，量處如
    主文所示之刑。又扣案含有海洛因之殘渣袋計三十二個，因海洛因殘渣均與袋子
    間難以析離，故均一併視為查獲之毒品，均依毒品危害防制條例第十八條第一項
    前段之規定，宣告沒收銷燬之。再扣案之注射針筒計六支，均係被告所有供犯本
    案施用第一級毒品罪所用之物，業據被告於審理中供明在卷，應依刑法第三十八
條第一項第二款規定予以宣告沒收。
據上論斷，應依刑事訴訟法第四百五十二條、第二百七十三條之一第一項、第二百九
十九條第一項前段，毒品危害防制條例第十條第一項、第二十三條第二項、第十八條
第一項前段，刑法第十一條、第五十六條、第三十八條第一項第二款，判決如主文。
中      華      民      國    九十三    年     十二     月     三十     日
                                    臺灣臺中地方法院刑事第十庭
                                            法  官  江  奇  峰
右正本證明與原本無異。
如不服本判決，應於判決送達後十日內向本院提出上訴狀，上訴於臺灣高等法院臺中
分院( 須附繕本 )。
                                            書記官
中      華      民      國    九十三    年     十二     月     三十     日
附錄論罪科刑法條
毒品危害防制條例第十條第一項：
施用第一級毒品者，處六個月以上五年以下有期徒刑。
